---
title: "CodeBook"
author: "Manuel Pimienta"
date: "27/8/2020"
output: html_document
---

```{r setup, include=FALSE}
knitr::opts_chunk$set(echo = TRUE)
```

# Cargar librerias
```{r}
library(dplyr)
```

Crear un marco de datos a partir de los conjuntos training and the test

```{r}
# Carga del primer conjunto X_test
X_test <- read.table("F:/ARCHIVO/OTROS/CURSO R/UCI HAR Dataset/test/X_test.txt", quote="\"", comment.char="")

# Carga del primer conjunto X_train
X_train <- read.table("F:/ARCHIVO/OTROS/CURSO R/UCI HAR Dataset/train/X_train.txt", quote="\"", comment.char="")
```

# Carga de nombres de columnas desde archivo "features"
```{r}
features <- read.table("F:/ARCHIVO/OTROS/CURSO R/UCI HAR Dataset/features.txt", quote="\"", comment.char="")

View(features)
```

# Crear vector con los nombres de las columnas y cambiar el nombre de las columnas de los archivos X_train y X_test
```{r}
# Crear vector con los nombres de las columnas con el archivo features
cnames <- features$V2

# Cambiar el nombre de las columnas para X_test
colnames(X_test) <- cnames


# Cambiar el nombre de las columnas para X_train
colnames(X_train) <- cnames

dim(X_train)
dim(X_test) 
```

## 1.Merges the training and the test sets to create one data set.
```{r}
Xtestandtrain <- rbind(X_test, X_train)

View(Xtestandtrain)
dim(Xtestandtrain) # [1] 10299   561
```

# 2. Extracts only the measurements on the mean and standard deviation for each measurement
mean(): Mean value
std(): Standard deviation

```{r}
meanstd <- Xtestandtrain %>% select(contains("mean") | contains("std"))
View(meanstd)
```

# Uses descriptive activity names to name the activities in the data set
Mediante una expreción regular se eliminan los simbolos "-, t, X, Z ()". 
Tambien se reemplazan las abreviaturas como Acc por aceleración

```{r}
# Extraer nombres del subset
nombres <- colnames(meanstd)
nombres
```

